【裁判字號】    94,易,2473
【裁判日期】    950317
【裁判案由】    竊盜
【裁判全文】
臺灣臺中地方法院刑事判決              94年度易字第2473號
公  訴  人  臺灣臺中地方法院檢察署檢察官
被      告  乙○○
                    3樓
                    （現因另案在臺灣臺中監獄執行中）
指定辯護人  本院公設辯護人  戊○○
上列被告因竊盜案件，經檢察官提起公訴（94年度偵字第13948
號、第16631號、第18294號），本院判決如下：
    主  文
乙○○共同竊盜，處有期徒刑肆月，如易科罰金，以佰元折算
壹日。
    事  實
一、乙○○與甲○○（業經本院判處有期徒刑一年三月）共同基
    於意圖為自己不法所有之犯意聯絡，於民國九十四年十一月
    六日下午三時四十分，在位於臺中市○區○○路四段一八六
    號之德安百貨公司四樓華納威秀拍大頭貼處，趁丙○○正拍
    大頭貼照片疏於注意之際，由乙○○在旁把風，甲○○則乘
    機下手竊取丙○○之手提包一只【其內有銀色BENQ廠牌行動
    電話一支，價值約新臺幣（下同）三千元，迄未尋獲】，得
    手後，甲○○與乙○○隨即進入該處隔壁房拍貼館內，由甲○○打開該竊得之手提包翻找現金無所獲後，將其內之銀色
    BENQ廠牌行動電話交與接應之乙○○攜離現場，竊得之該手
    提包則棄置於上開拍貼館內（已尋獲並發還丙○○）。嗣為
    警於九十四年十一月六日下午五時三十分，在上開德安百貨
    公司地下室二樓家樂福購物中心查獲甲○○。
二、案經臺中市警察局第三分局報告臺灣臺中地方法院檢察署檢
    察官偵查起訴。
    理  由
一、訊據被告乙○○固對其於九十四年十一月六日十三時四十分
    ，與甲○○在臺中市○區○○路四段一八六號之德安百貨四
    樓之事實，坦白承認，惟矢口否認有何共同竊盜之犯行，辯
    稱：當天其係因甲○○說要還所欠之一千元，才與甲○○出
    去的。當時在德安百貨四樓華納威秀拍大頭貼處，甲○○只
    是叫其站在旁邊，其不知道甲○○在做什麼，沒有與甲○○
    共同竊盜，且其領有精神障礙之身心殘障手冊云云。惟查，
    上開被告乙○○如何與甲○○共同行竊之犯罪事實，已據證
    人即共犯甲○○迭於警詢、偵查中及本院九十五年三月八日
    審理時證述綦詳。證人甲○○於警詢時供證稱：伊與被告乙○○至德安百貨四樓娛樂場，剛玩完時，看到幾名小女孩在
    玩遊戲機，其中一名小女孩（指被害人丙○○）攜帶的皮包
    置於遊戲機下面，伊就下手將皮包拿走，並至隔壁拍大頭貼
    的小包廂（即上開拍貼館）內，打開皮包看有無金錢，發現
    皮包內沒有錢，只有手機一支，就將手機竊取後交給一同行
    竊之被告乙○○保管，被告乙○○已逃逸等語（見臺中市警
    察局第三分局警卷第十一頁至第十二頁）；於偵查中供證稱
    ：「（問：九十四年十一月六日十五時四十分，在臺中市○
    區○○路四段一八六號四樓竊取手機一支？）答: 是。（問
    ：與何人行竊？）答：乙○○，我看到的，那時乙○○也知
    道，一個偷，一個把風，由我用右手去偷拿小女孩（指被害
    人丙○○）皮包後，轉給乙○○帶著，我們立即一起到隔壁
    的小包廂（即上開拍貼館）看，發現裡面沒有錢，只有手機
    一支。（問：乙○○現在何處？）答：他逃走了，我不知道
    。當時我偷到後跟他去包廂，出來再去B2 家樂福買飲料，
    那時警察還沒有過來，他即先走了」等語（見偵字第一八二
    九四號卷第十七頁）；復於本院審理時結證稱：當天伊邀被
    告乙○○一同去上開德安百貨公司，本來是要去玩電動玩具
    的，後來在拍大頭貼照片處，看到有人在拍照片，有看到一
    個手提包，伊就想要下手去拿，且有轉頭看被告乙○○一下
    ，被告乙○○就知道伊要偷竊，站在旁邊把風，伊第一次彎
    腰下去偷拿手提包沒有拿到，第二次彎腰就偷到，拿到手提
    包後，伊與被告乙○○一起進到另一拍貼館內，由伊翻手提
    包，被告乙○○在旁邊看，伊將其內之行動電話交給被告乙○○後，被告乙○○就先出來，伊隨後就出來，伊沒有欠被
    告乙○○金錢，被告乙○○當天的精神狀況正常，講話都很
    清楚，行竊時伊是身著黑色衣服，而被告乙○○是身著藍色
    衣服等語明確，核與被害人丙○○於警詢中指述失竊情節大
    致相符，而證人甲○○如何與被告乙○○一同行竊過程，亦
    經現場錄影監視器錄下，有上開警卷所附甲○○涉嫌竊盜案
    現場錄影監視器畫面照片五張可稽，自可信證人甲○○上開
    證述合於真實，伊前開證述，應堪採信。又經本院將被告乙○○送請行政院衛生署草屯療養院施以精神鑑定結果，認就
    被告乙○○犯案當時之精神狀態評估，被告乙○○於案發時
    能與朋友（指甲○○）密集互動，相互約定，於約定時間到
    達指定地點，並騎車前往特定地點等行為，其記憶、定向感
    及對外界訊息接受能力未明顯受損，亦有一定程度的執行能
    力，被告乙○○罹病之精神症狀，如多疑、被害妄想、人聲
    幻聽等，與其偷竊行為並無直接關聯。被告乙○○之臨床診
    斷為疑似服用安非他命後誘發之精神性疾患，其雖有精神疾
    病史，但綜合犯行當時行為及精神狀態、鑑定時防衛心態及
    竊盜、藥物濫用等前科，認為被告乙○○對外界事務之知覺
    、理會與判斷能力等精神狀態未達到精神耗弱之程度，有該
    院九十五年三月二日草療精字第一三九Ｏ號函送之被告乙○○精神鑑定報告書一份附卷可憑，被告乙○○尚難以其罹有
    精神病症為由，而獲刑法精神耗弱減刑之寬典，被告乙○○
    上開所辯，無非事後卸責之詞，不足採信。事證明確，被告
    乙○○上開共同竊盜犯行，洵堪認定，應予依法論科。
二、核被告乙○○所為，係犯刑法第三百二十條第一項之竊盜罪
    。被告乙○○與甲○○二人間就上開竊盜犯行，有犯意聯絡
    及行為分擔，為共同正犯。爰審酌被告乙○○曾有違反麻醉
    藥品管理條例、詐欺及二次竊盜等前科，素行不佳，有臺灣
    高等法院被告前案紀錄表一份在卷可稽，其不思循合法正當
    途徑獲得財富，竟與甲○○共同竊取財物之犯罪動機、目的
    、手段、竊得財物之價值及犯罪後猶矢口否認犯行，尚無悔
    意等一切情狀，量處如主文所示之刑，以資懲儆。
據上論斷，應依刑事訴訟法第二百九十九條第一項前段、刑法第
二十八條、第三百二十條第一項、第四十一條第一項前段，罰金
罰鍰提高標準條例第一項前段、第二項，判決如主文。
本案經檢察官丁○○到庭執行職務。
中    華    民    國    95    年    3     月    17    日
                      臺灣臺中地方法院刑事第11庭
                          審判長法  官  林源森
                                法  官  莊嘉蕙
                                法  官  丁智慧
以上正本證明與原本無異。
如不服本判決，應於送達後10日內向本院提出上訴狀（須附繕本
），上訴於臺灣高等法院臺中分院。
                                書記官  朱良燦
中    華    民    國    95    年    3     月    17    日
附錄本案論罪科刑法條全文：
刑法第三百二十條第一項（普通竊盜罪）
意圖為自己或第三人不法之所有，而竊取他人之動產者，為竊盜
罪，處五年以下有期徒刑、拘役或五百元以下罰金。


司法院資訊處製作；財團法人民間司法改革基金會備份。
